Minutes et répertoires du notaire Ferdinand DUCLOUX, 8 juin 1841 - 16 juin 1875 (étude XXVI)
Archives nationales
- Minutes de Ferdinand DUCLOUX, 8 juin 1841 - 15 juin 1875; MC/ET/XXVI/1093 - MC/ET/XXVI/1348
  - Minutes. 1851, janvier - février, janvier - février 1851; MC/ET/XXVI/1152
    - Procuration r.p, dépôt, conversion d'indemnite aux ex-possesseurs d'esclaves, rente 5%., 23 février 1851; MC/ET/XXVI/1152
      Nom, qualité: (Mme ou Mlle) Barancy, Marie Alexandrine.
      Domicile: Saint-Pierre (martinique (la)) Troisieme Pont.
      Nom, qualité: (M.) Blanchetiere, Jacques Felix.
    - Procuration acte, prise de possession de succession., 24 février 1851; MC/ET/XXVI/1152
      Nom, qualité: (M.) Boscary de Romaine, Jean Baptiste Antoine.
      Domicile: Pau (Pyrénées-Atlantiques).
      Nom, qualité: (M.) Chabert, Francois Felicite.
      Profession: general de brigade.
      Domicile: Versailles (Yvelines).
      Nom, qualité: (M.) Gorneau Des Essars, Antoine Jules.
      Domicile: Paris (Paris) rue Caumartin, 53
    - Succession, notoriete., 24 février 1851; MC/ET/XXVI/1152
      Domicile: Versailles (Yvelines)
    - Mainlevee, hypotheque., 27 février 1851; MC/ET/XXVI/1152
      Nom, qualité: (M.) Blaisse-Poreaux, Laurent Eugene.
      Profession: marchand de bois, Paris.
      Domicile: Paris (Paris) rue de la Rapee-82.
      Profession: négociant, Ivry-sur-Seine (Val-de-Marne).
    - Donation entre epoux., 27 février 1851; MC/ET/XXVI/1152
      Nom, qualité: (M.) Abraham, Jean Francois.
      Domicile: Paris (Paris) rue de Charenton, 167.
      Nom, qualité: (Mme ou Mlle) Fayola, Marie Sophie.
    - Donation entre epoux., 27 février 1851; MC/ET/XXVI/1152
      Domicile: Paris (Paris) rue de Charenton, 167
    - Succession, partage., 28 février 1851; MC/ET/XXVI/1152
      Nom, qualité: (Mme ou Mlle) Du Bouexic de Pinieux.
      Domicile: Paris (Paris) rue Neuve-des-Mathurins, 49
    - Procuration r.p, dépôt, vente de rente etat 5%, 700f., 3 mars 1851; MC/ET/XXVI/1152
      Nom, qualité: (Mme ou Mlle) Lenormand, Aimee.
      Domicile: Epieds (Maine-et-Loire) chateau de Bizay.
      Nom, qualité: (M.) Pradeau Dit Mazeau, Jean.
      Nom, qualité: (M.) Decroix, Eugene.
      Domicile: Paris (Paris) rue Lepeletier, 29
  - Minutes. 1851, mars - avril, mars - avril 1851; MC/ET/XXVI/1153
    - Vente, fermes (2), 34ha 57aix, 88270f, Grangues, douville-en-Auge (14, 14)., 1er mars 1851; MC/ET/XXVI/1153
      Nom, qualité: (M.) Eurville de Grangues D', Francois Aime Raymond Daniel.
      Domicile: Grangues (Calvados) chateau.
      Nom, qualité: (M.) Foucher de, Louis Alexandre.
      Domicile: Paris (Paris) rue Barbet-de-Jouy, 25
    - Quittance, solde paiement d'action, 4259f., 1er mars 1851; MC/ET/XXVI/1153
      Nom: Société Agricole et Industrielle d'Arcachon.
      Domicile: Paris (Paris) rue de la Chaussée-d'Antin, 27-Bis.
      Nom, qualité: (personne morale) Lepeletier d'Aunay (hoirs).
      Nom, qualité: (M.) Lepeletier d'Aunay, Charles Marie Victurien.
      Domicile: Sainte-Maure (Indre) chateau de Comacre
    - Procuration, substitution., 5 mars 1851; MC/ET/XXVI/1153
      Nom, qualité: (M.) Mouisse de, Alexandre Antoine Cesar.
      Domicile: Paris (Paris) avenue Sainte-Marie, 6.
      Relations: procureur de l'intervenant 2, procureur de l'intervenant 3.
      Nom, qualité: (M.) Quantin, Edme Matthieu.
      Profession: charpentier, Tonnerre (Yonne).
      Domicile: Tonnerre (Yonne).
      Nom, qualité: (Mme ou Mlle) Masse, Jeanne.
      Profession: journaliere, Melun (Seine-et-Marne).
      Domicile: Melun (Seine-et-Marne).
      Relations: veuve de l'intervenant 4.
      Nom, qualité: (M.) Montry, Jacques.
      Intervenant 5, en deuxième partie:
      Nom, qualité: (M.) Millevoye, Charles Louis.
      Domicile: Paris (Paris) rue du Faubourg-St-Martin, 83
    - Procuration r.p, dépôt, vente de rente etat 5%, 135f., 6 mars 1851; MC/ET/XXVI/1153
      Nom, qualité: (Mme ou Mlle) Brizard, Claudine Celina.
      Domicile: Aigueperse (Puy-de-Dôme).
      Nom, qualité: (M.) Aguilhon, Quintien Alphonse.
      Profession: négociant, Aigueperse (Puy-de-Dôme).
      Nom, qualité: (M.) Duche, Quintien.
      Domicile: Paris (Paris) rue de Suresnes
    - Procuration r.p, dépôt, vente de rentes etat 5%, 1014f., 6 mars 1851; MC/ET/XXVI/1153
      Nom, qualité: (personne morale) Colson (hoirs).
      Nom, qualité: (M.) Colson, Louis Auguste.
      Profession: medecin, Beauvais (Oise).
      Domicile: Beauvais (Oise).
      Nom, qualité: (M.) Colson, Joseph Clement.
      Profession: employe au ministère des finances, Paris.
      Domicile: Paris (Paris) rue de la Madeleine, 22
    - Mainlevee, hypotheque., 8 mars 1851; MC/ET/XXVI/1153
      Nom, qualité: (Mme ou Mlle) Faudoas de (hoirs).
      Nom, qualité: (M.) Faudoas de, Anne Marie Felix Gabriel.
      Profession: colonel de cavalerie (retraite).
      Domicile: Paris (Paris) quai d'Orsay, 17.
      Nom, qualité: (M.) Pinson, Achille Paul.
      Profession: avoué,Paris.
      Domicile: Paris (Paris) rue du Helder, 12
    - Procuration r.p, dépôt, conversion d'indemnite aux ex-possesseurs d'esclaves, rente 5%., 8 mars 1851; MC/ET/XXVI/1153
      Nom, qualité: (personne morale) Barancy, Sainte-Rose Romuald.
      Nom, qualité: (M.) Laferriere de, Charles Louis Adrien.
      Domicile: Riviere-Blanche (la) (martinique (la)).
    - Obligation, emprunt, 20000f., 10 mars 1851; MC/ET/XXVI/1153
      Domicile: Paris (Paris) rue de Grenelle-St-Germain, 132.
      Nom, qualité: (M.) Constant de, Edouard Jean Louis.
      Profession: lieutenant de spahis.
      Domicile: Constantine (algerie)
    - Vente, hotel et propriété, 105 ha, 140100f, Paris, Sceaux (75, 92) rue de Grenelle, 132., 10 mars 1851; MC/ET/XXVI/1153
      Nom, qualité: (Mme ou Mlle) Demion, Therese Charlotte.
      Relations: épouse de l'intervenant 3.
      Nom, qualité: (M.) Jacquin de Margerie, Eugene Marie Francois.
      Domicile: Paris (Paris) rue du Bac, 32
    - Vente, maisons (2) et terrains, 3ha 72a, 140100f, Paris, saint-Denis, auteuil, passy (75, 93, 75, 75) rue de Grenelle., 10 mars 1851; MC/ET/XXVI/1153
      Nom, qualité: (Mme ou Mlle) Demion, Mathilde Angelique Edmee.
      Domicile: Paris (Paris) rue de Varenne-St-Germain, 36.
      Nom, qualité: (M.) Delaperche, Louis Charles Hippolyte Constant.
      Profession: ingenieur des ponts-et-chaussees, Paris.
      Domicile: Paris (Paris) rue de Varenne-St-Germain, 36
    - Procuration r.p, dépôt, vente de rente etat 5%, 100f., 11 mars 1851; MC/ET/XXVI/1153
      Nom, qualité: (M.) Preverez, Antoine Francois.
      Profession: instituteur, Boursault (Marne).
      Domicile: Boursault (Marne).
      Nom, qualité: (M.) Bardin, Joseph Marie.
      Domicile: Paris (Paris) rue Neuve-des-Mathurins, 44
    - Procuration, substitution., 11 mars 1851; MC/ET/XXVI/1153
      Domicile: Guerard (Seine-et-Marne) Lumiere.
      Nom, qualité: (M.) Gorneau Des Essars, Antoine Julien.
      Profession: etudiant en droit.
      Relations: fils de l'intervenant 1
    - Mainlevee, hypotheque sur propriété, garantie 11694f, Chateau-Thierry (Aisne)., 12 mars 1851; MC/ET/XXVI/1153
      Nom, qualité: (personne morale) Bonnard (hoirs).
      Nom, qualité: (Mme ou Mlle) Pellier, Adelaide Emilie.
      Domicile: Paris (Paris) rue de Charenton, 162.
      Nom, qualité: (M.) Bonnard, Bernard Guy.
      Profession: entrepreneur de charpente, Paris.
      Nom, qualité: (M.) Simon
    - Procuration acte, vente de maison, Chateau-Thierry (Aisne)., 12 mars 1851; MC/ET/XXVI/1153
      Nom, qualité: (M.) Laurent, Prosper Louis Charles.
      Domicile: Paris (Paris) rue Martel, 5
    - Succession, inventaire apres décès., 13 mars 1851; MC/ET/XXVI/1153
      Profession: general de brigade (retraite).
    - Procuration acte, exploitation de brevets d'invention, chemin de fer., 14 mars 1851; MC/ET/XXVI/1153
      Nom, qualité: (M.) Parsons, Perceval Moses.
      Profession: ingenieur civil, Londres (angleterre).
      Nom, qualité: (M.) Guebhard, Pierre Francois.
      Profession: banquier (ancien), Paris.
      Domicile: Paris (Paris) rue de Seze, 6
    - Vente, domaine, 4ha 15a, 18185f, Pallet (le) (Loire-Atlantique) Tourboureau., 14 mars 1851; MC/ET/XXVI/1153
      Nom, qualité: (M.) Demion, Ange Ernest Camille.
      Profession: etudiant en droit, Paris.
    - Quittance, prorogation, acompte sur paiement de maison, 15000f sur 160000f, Paris (Paris) rue Saint-Lazare, 8., 15 mars 1851; MC/ET/XXVI/1153
      Nom, qualité: (M.) Seaman, Robert Freshfield.
      Domicile: Paris (Paris) rue du Faubourg-St-Honore, 52.
    - Procuration r.p, dépôt, conversion d'indemnite aux ex-possesseurs d'esclaves rente 5%., 17 mars 1851; MC/ET/XXVI/1153
      Nom, qualité: (Mme ou Mlle) Lasserre, Josephine.
    - Renonciation, surenchere sur un domaine, 64000f, Colombes (Hauts-de-Seine)., 17 mars 1851; MC/ET/XXVI/1153
      Nom, qualité: (Mme ou Mlle) Gautier, Marie Noemie.
      Domicile: Passy (Paris) rue Vineuse, 10.
      Nom, qualité: (M.) Rousseau, Marc Antoine Dit Leopold.
      Profession: officier d'administration militaire.
      Intervenant 3, en première partie:
      Nom, qualité: (Mme ou Mlle) Fanin, Louise Zoe.
      Domicile: Paris (Paris) rue de Provence, 60bis.
      Relations: épouse de l'intervenant 4.
      Nom, qualité: (M.) Rousseau, Antoine Hippolyte.
      Domicile: Paris (Paris) rue de Bondy, 58
    - Mainlevee, hypotheque., 18 mars 1851; MC/ET/XXVI/1153
      Nom, qualité: (personne morale) Popelin (hoirs).
      Nom, qualité: (Mme ou Mlle) Popelin, Marie Victoire Nelly.
      Domicile: Paris (Paris) rue de Vendome, 9.
      Nom, qualité: (M.) Lucquin, Hippolyte Tiburce.
      Nom, qualité: (M.) Corpechot, Pierre Etienne.
      Domicile: Mereville (Yvelines)
    - Transaction, paiement de dettes, 3800f., 18 mars 1851; MC/ET/XXVI/1153
      Nom, qualité: (M.) Cadiat, Nicolas (fils).
      Profession: négociant en farines, Paris.
      Domicile: Paris (Paris) rue de Crussol, 21.
      Nom, qualité: (M.) Thevenot, Auguste Amable.
      Domicile: Paris (Paris) rue de la Chaussée-d'Antin, 8.
      Nom, qualité: (M.) Pasquier, Louis Alexis Philadelphe.
      Domicile: Paris (Paris) rue Saint-Honore, 371.
      Relations: procureur de l'intervenant 4.
      Nom: Société de Dragage de Rivieres Bard (f-H) et Cie.
    - Mainlevee, hypotheque., 19 mars 1851; MC/ET/XXVI/1153
      Nom, qualité: (M.) Roubo, Theodore Alphonse.
      Profession: avoué tribunal civil de la seine, Paris.
      Domicile: Paris (Paris) rue Richelieu, 45.
      Nom, qualité: (M.) Boinod, Charles Jacques Etienne.
      Profession: avoué au tribunal civil de la seine, Paris.
      Domicile: Paris (Paris) rue de Choiseul, 11.
      Domicile: Paris (Paris) rue du Faubourg-St-Honore, 52
    - Obligation, acquisition de ferme, 62638f sur 117000f, Bellou-sur-Huisne (Orne) Meherry., 20 mars 1851; MC/ET/XXVI/1153
      Nom, qualité: (M.) Laine, Nicolas Frederic.
      Domicile: Paris (Paris) rue d'Enghien, 17.
      Nom, qualité: (M.) Lenormand-Grandcour, Andre.
      Domicile: Mer (Loir-et-Cher) chateau de Lalouin.
      Nom, qualité: (personne morale) Lestourgie (créanciers).
      Relations: créanciers de l'intervenant 4.
      Nom, qualité: (M.) Lestourgie, Joseph Alexis Alfred.
      Profession: agent d'affaires (failli), Paris.
      Domicile: Paris (Paris) rue Sainte-Anne, 22
    - Quittance, reglement de dette, 1500f., 20 mars 1851; MC/ET/XXVI/1153
      Nom, qualité: (personne morale) Pontie (hoirs).
      Nom, qualité: (M.) Pontie, Francois Alphonse.
      Profession: major au soixante-cinquieme regiment de ligne.
      Domicile: Tulle (Corrèze).
    - Vente, terrain, 592 m2, 2400f, Neuilly-sur-Seine (Hauts-de-Seine)., 20 mars 1851; MC/ET/XXVI/1153
      Nom, qualité: (M.) Malepeyre, Leopold.
      Domicile: Paris (Paris) rue Saint-Honore, 293.
      Nom, qualité: (M.) Malepeyre, Francois.
      Nom, qualité: (Mme ou Mlle) Lacaud, Felicite.
      Domicile: Paris (Paris) rue de Ponthieu, 2.
      Nom, qualité: (M.) Gareau, Joseph Henri.
      Profession: propriétaire
    - Procuration rp, dépôt, vente de rente etat 5%, 200f., 21 mars 1851; MC/ET/XXVI/1153
      Nom, qualité: (M.) Bossu, Louis.
      Profession: cultivateur, Bettaincourt (Haute-Marne).
      Domicile: Bettaincourt (Haute-Marne).
      Nom, qualité: (M.) Maireau, Pierre Gustave.
    - Decharge, dépôt, compte de succession, 10755f., 21 mars 1851; MC/ET/XXVI/1153
      Nom, qualité: (personne morale) Quantin (hoirs).
      Nom, qualité: (Mme ou Mlle) Quantin, Antoinette.
      Domicile: Paris (Paris) rue de Charonne, 181.
      Domicile: Paris (Paris) rue du Faubourg-St-Martin, 83.
      Relations: subrogé(e) de l'intervenant 4.
      Domicile: Paris (Paris) avenue Sainte-Marie, 6
    - Procuration acte, donation entre vifs et partage., 22 mars 1851; MC/ET/XXVI/1153
      Nom, qualité: (M.) Leroy-Dufourgeray, Charles Louis.
      Profession: employe d'administration, Paris.
      Domicile: Paris (Paris) rue Marbeuf, 75.
      Relations: neveu de l'intervenant 3.
      Nom, qualité: (M.) Montembault, Alexis.
      Profession: juge de paix, Domfront (Orne).
      Domicile: Domfront (Orne).
      Nom, qualité: (M.) Pellier de La Roirie
    - Succession, délivrance de legs., 22 mars 1851; MC/ET/XXVI/1153
      Nom, qualité: (M.) Perrier, Jacques Marie Alphonse.
      Domicile: Paris (Paris) rue Saint-Lazare, 48
    - Cession, privilege de deuxieme ordre, 8297f., 22 mars 1851; MC/ET/XXVI/1153
      Nom, qualité: (M.) Moller, Frederic Oscar.
      Domicile: Paris (Paris) rue Laffitte, 52.
      Nom, qualité: (M.) Moller, Henry Jean Louis Frederic.
      Profession: agent-de-change, Bordeaux (Gironde).
      Domicile: Bordeaux (Gironde).
      Relations: frère de l'intervenant 1
    - Ouverture de credit, credit 5% 3 ans, 20000f., 22 mars 1851; MC/ET/XXVI/1153
      Domicile: Paris (Paris) rue Lafitte, 52.
    - Mainlevee, hypotheque sur parcelles de terre, 900 m2, Breuillet (Essonne)., 24 mars 1851; MC/ET/XXVI/1153
      Nom, qualité: (Mme ou Mlle) Rousseau, Ernestine Anne.
      Domicile: Paris (Paris) rue de la Chaussée-d'Antin, 38.
      Relations: épouse de l'intervenant 2, cessionnaire de l'intervenant 3.
      Nom, qualité: (M.) Jaubert, Pierre Maurice Ferdinand.
      Profession: capitaine du genie.
      Nom, qualité: (M.) Rousseau.
      Domicile: Paris (Paris) rue Saint-Lazare, 36
    - Donation entre vifs, partage en avance d'hoirie, 186000f., 24 mars 1851; MC/ET/XXVI/1153
      Nom, qualité: (Mme ou Mlle) Chandonne, Therese Francoise.
      Domicile: Colmar (Haut-Rhin).
      Nom, qualité: (M.) Braun, Mathias.
      Profession: négociant, Colmar (Haut-Rhin).
      Nom, qualité: (M.) Braun, Theodore Elisee.
      Profession: president du consistoire de l'eglise chretienne d'augsbourg, Strasbourg (Bas-Rhin).
      Domicile: Strasbourg (Bas-Rhin).
      Relations: fils de l'intervenant 1.
      Nom, qualité: (M.) Braun, Jean Mathias.
      Profession: fabricant de papier, Colmar (Haut-Rhin).
    - Quittance, solde de paiement d'honoraires de sequestre, 2539f., 24 mars 1851; MC/ET/XXVI/1153
      Nom, qualité: (M.) Stephan, Yves.
      Profession: propriétaire, maire, Louargat (Côtes-d'Armor).
      Domicile: Louargat (Côtes-d'Armor).
      Nom, qualité: (personne morale) Faudoas de (hoirs).
      Domicile: Paris (Paris) quai d'Orsay, 17
    - Mainlevee, hypotheque., 24 mars 1851; MC/ET/XXVI/1153
      Nom, qualité: (personne morale) Hanotin (hoirs).
      Nom, qualité: (M.) Hanotin, Joseph.
      Profession: négociant (ancien), Bar-le-Duc (Meuse).
      Domicile: Ivry (Val-de-Marne)
    - Cautionnement par Charles-Arnold Scheffer, propriétaire, demeurant au château de La Marche, d'Ary Scheffer, peintre d'histoire, demeurant rue Chaptal, n°16, envers la liquidation de la société Ganneron., 25 mars 1851; MC/ET/XXVI/1153
      cautionnement; Scheffer, Ary; Scheffer, Charles-Arnold; peintre
    - Obligation, emprunt, 50000f., 25 mars 1851; MC/ET/XXVI/1153
      Nom, qualité: (M.) Scheffer, Charles Arnold.
      Domicile: Marnes (Yvelines) chateau de Marche.
      Relations: cautionne (e)(s) par l'intervenant 04.
      Nom, qualité: (M.) Ganneron, Louis Frederic.
      Domicile: Paris (Paris) boulevard Poissonniere, 21.
      Relations: liquidateur(s) judiciaire(s) de l'intervenant 3.
      Nom, qualité: (personne morale) Société Ganneron (h) et Cie.
      Domicile: Paris (Paris) rue Richer, 41.
      Nom, qualité: (M.) Scheffer, Ary.
      Profession: propriétaire, peintre d'histoire, Paris.
      Domicile: Paris (Paris) rue Chaptal, 16
    - Procuration acte, acceptation en avance d'hoirie, 152000f., 26 mars 1851; MC/ET/XXVI/1153
      Domicile: Englesqueville-en-Auge (Calvados).
      Relations: fils de l'intervenant 3.
      Nom, qualité: (M.) Lecarpentier, Marie Charles Cyrille.
      Domicile: Paris (Paris) rue de Choiseul, 16.
      Nom, qualité: (Mme ou Mlle) Faudoas de, Anne Marie Felix Gabriel.
    - Transport, créance, 8000f., 26 mars 1851; MC/ET/XXVI/1153
      Relations: créancier(e) de l'intervenant 3.
      Nom, qualité: (M.) Glatigny, Jean Feancois Auguste.
      Profession: employe à l'assemblee nationale (ancien).
      Domicile: Chartres (Eure-et-Loir).
      Domicile: Poussignol (Nièvre)
    - Procuration acte, gestion et administration., 29 mars 1851; MC/ET/XXVI/1153
      Nom, qualité: (M.) Devalois, Auguste Jacques Omer.
      Domicile: Paris (Paris) rue Joubert, 91.
      Nom, qualité: (M.) Vallery, Pierre Louis Auguste.
      Profession: caissier, Paris.
      Domicile: Paris (Paris) rue de Mazagran, 13.
    - Procuration acte, gestion de maison de commerce., 30 mars 1851; MC/ET/XXVI/1153
      Nom, qualité: (M.) Pollock, Georges Henri.
      Profession: négociant, New-York (etats-unis (les)).
      Domicile: New-York (etats-unis).
      Relations: directeur de l'intervenant 3.
      Nom, qualité: (M.) Delevingne, Edouard Joseph.
      Domicile: Paris (Paris) rue de l'Union, 23.
      Relations: representant(e) de l'intervenant 3.
      Nom: Maison Pollock (georges-H) et Cie.
      Domicile: Paris (Paris) rue Neuve-St-Augustin, 11
    - Procuration r.p, vente de rente etat 5%, 65f., 31 mars 1851; MC/ET/XXVI/1153
      Nom, qualité: (Mme ou Mlle) Barbier, Veronique Agathe.
      Profession: religieuse carmelite, Paris.
      Domicile: Paris (Paris) rue de Vaugirard, 89.
      Nom, qualité: (M.) Libersat, Joseph.
      Profession: employe au couvent des carmelites, Paris.
      Domicile: Paris (Paris) rue de Vaugirard, 89
    - Transport, prorogation, créance, 20000f., 31 mars 1851; MC/ET/XXVI/1153
      Nom, qualité: (M.) Etignard de Lafaulotte, Louis Ernest.
      Domicile: Paris (Paris) rue Caumartin, 60.
      Nom, qualité: (Mme ou Mlle) Briere d'Azy, Leontine Rose Amelie.
      Domicile: Paris (Paris) rue Pigale, 12.
      Nom, qualité: (M.) Benoist d'Azy, Denys Aime Rene Emmanuel.
      Profession: propriétaire, vice-president de l'assemblee legislative.
      Domicile: Paris (Paris) rue Pigalle, 12.
      Nom, qualité: (Mme ou Mlle) Roard, Germaine Louise.
      Domicile: Paris (Paris) rue de la Ferme-des-Mathurins, 34.
      Relations: épouse de l'intervenant 5.
      Nom, qualité: (M.) Bacot, Auguste.
    - Quittance, acompte sur paiement de maison, 20000 sur 165000f, Paris (Paris) rue Pigalle, 19., 31 mars 1851; MC/ET/XXVI/1153
      Nom, qualité: (M.) Petit, Jean Baptiste.
      Domicile: Paris (Paris) boulevard Saint-Martin, 3.
      Relations: créancier(e) de l'intervenant 2, créancier(e) de l'intervenant 3, créancier(e) de l'intervenant 4.
      Nom, qualité: (M.) Deparis.
      Relations: débiteur de l'intervenant 5.
      Nom, qualité: (M.) Boucher.
      Nom, qualité: (M.) Boubiela.
      Nom, qualité: (M.) Molette de Morangies de, Ernest Adam Francois.
      Domicile: Auroux (Lozère) chateau de Fabreges.
    - Declaration, desistement, reconnaissance de droits sur une propriété, Magneville (Manche) Essarts (les)., 1er avril 1851; MC/ET/XXVI/1153
      Nom, qualité: (M.) Faret de Fournes de, Arthur Henri.
      Profession: officier (ancien).
      Domicile: Paris (Paris) rue de Lille, 70.
      Nom, qualité: (M.) Faret de Fournes de, Robert Ambroise.
      Domicile: Paris (Paris) rue de la Concorde, 9.
      Nom, qualité: (Mme ou Mlle) Hericy D', Ambroisine Amanda.
      Domicile: Vaux-sur-Seules (Calvados) chateau de Vouisseux.
      Nom, qualité: (M.) Faret de Fournes de, Alexandre Jules Philippe Louis.
      Nom, qualité: (M.) Amiot, Benjamin.
      Profession: professeur de mathematiques, Paris (Paris), Lycee Saint-Louis.
      Domicile: Paris (Paris) rue Conde, 9.
      Relations: acheteur de l'intervenant 3
    - Mainlevee, hypotheque., 1er avril 1851; MC/ET/XXVI/1153
      Nom, qualité: (Mme ou Mlle) Labbe, Helene Caroline.
      Domicile: Paris (Paris) rue du Faubourg-Poissonniere, 48.
      Nom, qualité: (M.) Louapt de, Louis Marie Gabriel Charles Cesar Claude.
    - Testament olographe, depot., 3 avril 1851; MC/ET/XXVI/1153
      Nom, qualité: (Mme ou Mlle) Vallat, Cecile.
      Profession: cartonnerie, Paris.
      Domicile: Paris (Paris) rue du Faubourg-du-Temple, 50
    - Procuration générale, substitution., 3 avril 1851; MC/ET/XXVI/1153
      Nom, qualité: (M.) Biencourt de, Armand Francois Marie.
      Domicile: Paris (Paris) rue des Champs-Elysees, 9.
      Relations: representé(e) par l'intervenant 01.
      Nom, qualité: (M.) Biencourt de, Armand Marie Antoine.
      Domicile: Paris (Paris) rue Saint-Dominique-St-Germain, 67.
      Nom, qualité: (M.) Rohan-Chabot de, Louis Charles Philippe Henri Gerard.
      Domicile: Foret-sur-Sevre (la) (Deux-Sèvres).
      Nom, qualité: (Mme ou Mlle) Rohan-Chabot de, Adelaide Henriette Stephanie.
      Domicile: Paris (Paris) rue Saint-Dominique, 63.
      Relations: representé(e) par l'intervenant 01, veuve de l'intervenant 6.
      Intervenant 6, indirect:
      Nom, qualité: (M.) Gontaud-Biron de, Aime Charles Zacharie Elisabeth.
      Intervenant 7, indirect:
      Nom, qualité: (M.) Gontaut-Biron de, Etienne Charles.
      Domicile: Paris (Paris) rue d'Anjou-St-Honore, 35.
      Intervenant 8, indirect:
      Nom, qualité: (M.) Gontaut-Biron de, Armand Henri.
      Intervenant 9, indirect:
      Nom, qualité: (M.) Gontaut-Biron de Saint-Blancard de, Armand Louis Henri.
      Intervenant 10, indirect:
      Nom, qualité: (M.) Gontaut-Biron de, Alexandre Joseph Roger.
      Intervenant 11, indirect:
      Nom, qualité: (M.) Gontaut-Biron de, Anne Armand Elie.
      Intervenant 12, en première partie:
      Nom, qualité: (Mme ou Mlle) Montaut de, Marie Louise Josephine.
      Relations: representé(e) par l'intervenant 01, veuve de l'intervenant 13.
      Intervenant 13, indirect:
      Nom, qualité: (M.) Gontaut-Biron de Saint-Blancard de, Charles Michel.
      Intervenant 14, indirect:
      Nom, qualité: (M.) Mun de, Adrien Alexandre Henri.
      Domicile: Paris (Paris) Grande-rue Verte, 6.
      Intervenant 15, indirect:
      Nom, qualité: (Mme ou Mlle) Monttessuy de, Marie Thecla.
      Domicile: Paris (Paris) rue du Marche-d'Aguesseau, 6.
      Relations: representé(e) par l'intervenant 01, épouse de l'intervenant 16.
      Intervenant 16, indirect:
      Nom, qualité: (M.) Nieuwerkerke de, Alfred Emilien.
      Intervenant 17, indirect:
      Nom, qualité: (M.) Monttessuy de, Rodolphe Auguste Gustave.
      Profession: ministre de France, Florence (italie).
      Domicile: Juvisy (Essonne).
      Intervenant 18, indirect:
      Nom, qualité: (M.) Fraguier de, Charles Edmond.
      Domicile: Melun (Seine-et-Marne) Mee.
      Intervenant 19, indirect:
      Nom, qualité: (M.) Andigne de Mayneuf D', Louis Charles Emmanuel.
      Domicile: Lion-d'Angers (le) (Maine-et-Loire).
      Intervenant 20, indirect:
      Nom, qualité: (M.) Bourbon-Busset de, Charles Ferdinand.
      Domicile: Paris (Paris) rue de Lille, 56.
      Intervenant 21, indirect: